Images des répertoires du notaire Pierre Delafon pour l'étude XXXIII
Archives nationales (France)
Images des répertoires du notaire Pierre Delafon pour l'étude XXXIII
13 août 1885 - 28 octobre 1920
MC/RE/XXXIII/26 - MC/RE/XXXIII/31
Etude XXXIII; Delafon, Pierre
6 registres
Archives nationales de France
Minutes et répertoires: la loi 2008-696 du 15 juillet 2008 relative aux archives a fixé à 75 ans à compter de la date de l'acte, ou à 25 ans à compter de la date du décès de l'intéressé si ce délai est plus bref, le délai de communication des minutes et répertoires des notaires; ce délai est porté à 100 ans à compter de la date de l'acte si le document se rapporte à un mineur (code du Patrimoine, articles L213-2, 4e d et 5e).
Autres documents de l'étude (dossiers de clients, comptabilité...): s'agissant d'archives privées, ces documents sont communicables selon les modalités fixées par le déposant ou le donateur.
Certains documents ne sont pas accessibles sous leur forme originale en raison de leur mauvais état de conservation.
Registres entrés aux Archives nationales en 1969 pour les cotes MC/RE/XXXIII/26 et 27, et en janvier 2017 pour les suivants.
Images des répertoires de l’étude XXXIII
Archives de l'étude XXXIII
répertoire d'officier public ministériel
- Répertoire chronologique pour la période du 13 août 1885 au 18 janvier 1890, 13 août 1885 - 18 janvier 1890; MC/RE/XXXIII/26; Le répertoire comporte 197 feuillets et fait partie d' un registre de 390 feuillets de papier manuscrits, hauteur 35 x largeur 24,5 cm, composé de 3 cahiers foliotés par le notaire. Le registre est en bon état.
  Registre folioté en 2004 (foliotation non visible à l'écran)
  Le registre contient aussi le répertoire du notaire Louis Gentien pour la période du 10 juillet 1880 au 11 août 1885.
  Le répertoire contient les informations suivantes: 1. le n° de l'acte dans l'année; 2. date du jour; 3. nature de l'acte passé en brevet; 4. nature de l'acte passé en minute; 5. nom, prénom, domicile des parties, indication sur la situation et les prix des biens; 6. date d'enregistrement de l'acte; 7. droits d'enregistrement.
  Attention: seuls les actes passés en minute sont conservés; les actes mentionnés dans le répertoire comme passés en simple brevet (colonne 3) ne sont pas conservés par les notaires et ne sont donc pas versés au Minutier (ils sont remis aux clients).
  répertoire
  - Liste chronologique des actes pour la période du 13 août au 31 décembre 1885, 13 août - 31 décembre 1885; 194 r°-215 v°; 22 feuillets
  - Liste chronologique des actes pour la période du 2 janvier au 31 décembre 1886, 2 janvier - 31 décembre 1886; 215 v°-267 v°; 43 feuillets
  - Liste chronologique des actes pour la période du 1er janvier au 31 décembre 1887, 1er janvier - 31 décembre 1887; 267 v°-306 v°; 40 feuillets
  - Liste chronologique des actes pour la période du 2 janvier au 31 décembre 1888, 2 janvier - 31 décembre 1888; 306 v°-346 r°; 41 feuillets
  - Liste chronologique des actes pour la période du 2 janvier au 31 décembre 1889, 2 janvier - 31 décembre 1889; 346 r°-388 r°; 43 feuillets
  - Liste chronologique des actes pour la période du 2 au 18 janvier 1890, 2 janvier - 18 janvier 1890; 388 r°-389 v°; 2 feuillets
- Répertoire chronologique pour la période du 18 janvier 1890 au 22 juillet 1896, 18 janvier 1890 - 22 juillet 1896; MC/RE/XXXIII/27; Un registre de 290 feuillets de papier manuscrits, hauteur 35 x largeur 24,5 cm, composé de 3 cahiers foliotés par le notaire. Le registre est en bon état.
  - Liste chronologique des actes pour la période du 18 janvier au 31 décembre 1890, 18 janvier - 31 décembre 1890; 1 r°-40 r°; 40 feuillets
  - Liste chronologique des actes pour la période du 2 janvier au 31 décembre 1891, 2 janvier - 31 décembre 1891; 40 r°-83 r°; 44 feuillets
  - Liste chronologique des actes pour la période du 2 janvier au 31 décembre 1892, 2 janvier - 31 décembre 1892; 83 r°-128 v°; 46 feuillets
  - Liste chronologique des actes pour la période du 3 janvier au 30 décembre 1893, 3 janvier - 30 décembre 1893; 128 v°-171 v°; 44 feuillets
  - Liste chronologique des actes pour la période du 2 janvier au 31 décembre 1894, 2 janvier - 31 décembre 1894; 172 r°-218 v°; 47 feuillets
  - Liste chronologique des actes pour la période du 2 janvier au 31 décembre 1895, 2 janvier - 31 décembre 1895; 218 v°-263 v°; 46 feuillets
  - Liste chronologique des actes pour la période du 2 janvier au 22 juillet 1896, 2 janvier - 22 juillet 1896; 263 v°-289 v°; 27 feuillets
- Répertoire chronologique pour la période du 22 juillet 1896 au 17 août 1905, 22 juillet 1896 - 17 août 1905; MC/RE/XXXIII/28; Un registre de 300 feuillets de papier manuscrits, hauteur 35 x largeur 24,5 cm.
  Registre folioté en 2017.
  - Liste chronologique des actes pour la période du 22 juillet au 31 décembre 1896, 22 juillet - 31 décembre 1896; 1 r°-26 r°; 26 feuillets
  - Liste chronologique des actes pour la période du 2 janvier au 31 décembre 1897, 2 janvier - 31 décembre 1897; 26 r°-73 r°; 48 feuillets
  - Liste chronologique des actes pour la période du 2 janvier au 31 décembre 1898, 2 janvier - 31 décembre 1898; 73 r°-110 r°; 38 feuillets
  - Liste chronologique des actes pour la période du 2 janvier au 30 décembre 1899, 2 janvier - 30 décembre 1899; 110 r°-138 v°; 29 feuillets
  - Liste chronologique des actes pour la période du 2 janvier au 31 décembre 1900, 2 janvier - 31 décembre 1900; 138 v°-167 r°; 30 feuillets
  - Liste chronologique des actes pour la période du 2 janvier au 31 décembre 1901, 2 janvier - 31 décembre 1901; 167 r°-196 r°; 30 feuillets
  - Liste chronologique des actes pour la période du 2 janvier au 31 décembre 1902, 2 janvier - 31 décembre 1902; 196 r°-224 v°; 29 feuillets
  - Liste chronologique des actes pour la période du 3 janvier au 31 décembre 1903, 3 janvier - 31 décembre 1903; 224 v°-250 r°; 27 feuillets
  - Liste chronologique des actes pour la période du 4 janvier au 31 décembre 1904, 4 janvier - 31 décembre 1904; 250 r°-278 v°; 29 feuillets
  - Liste chronologique des actes pour la période du 2 janvier au 17 août 1905, 2 janvier - 17 août 1905; 278 v°-300 v°; 23 feuillets
- Répertoire chronologique pour la période du 18 août 1905 au 13 octobre 1911, 18 août 1905 - 13 octobre 1911; MC/RE/XXXIII/29; Un registre de 250 feuillets de papier manuscrits, hauteur 35 x largeur 24,5 cm.
  - Liste chronologique des actes pour la période du 18 août au 30 décembre 1905, 18 août - 30 décembre 1905; 1 r°-15 r°; 15 feuillets
  - Liste chronologique des actes pour la période du 2 janvier au 29 décembre 1906, 2 janvier - 29 décembre 1906; 15 r°-44 v°; 30 feuillets
  - Liste chronologique des actes pour la période du 2 janvier au 31 décembre 1907, 2 janvier - 31 décembre 1907; 44 v°-79 v°; 36 feuillets
  - Liste chronologique des actes pour la période du 2 janvier au 31 décembre 1908, 2 janvier - 31 décembre 1908; 79 v°-116 v°; 38 feuillets
  - Liste chronologique des actes pour la période du 4 janvier au 31 décembre 1909, 4 janvier - 31 décembre 1909; 116 v°-161 r°; 46 feuillets
  - Liste chronologique des actes pour la période du 3 janvier au 31 décembre 1910, 3 janvier - 31 décembre 1910; 161 v°-210 r°; 50 feuillets
  - Liste chronologique des actes pour la période du 3 janvier au 13 octobre 1911, 3 janvier - 13 octobre 1911; 210 r°-250 v°; 41 feuillets
- Répertoire chronologique pour la période du 13 octobre 1911 au 18 octobre 1915, 13 octobre 1911 - 18 octobre 1915; MC/RE/XXXIII/30; Un registre de 170 feuillets de papier manuscrits, hauteur 35 x largeur 24,5 cm.
  - Liste chronologique des actes pour la période du 13 octobre au 30 décembre 1911, 13 octobre - 30 décembre 1911; 1 r°-13 v°; 13 feuillets
  - Liste chronologique des actes pour la période du 2 janvier au 31 décembre 1912, 2 janvier - 31 décembre 1912; 13 v°-69 v°; 57 feuillets
  - Liste chronologique des actes pour la période du 3 janvier au 31 décembre 1913, 3 janvier - 31 décembre 1913; 69 v°-126 r°; 58 feuillets
  - Liste chronologique des actes pour la période du 3 janvier au 31 décembre 1914, 3 janvier - 31 décembre 1914; 126 r°-155 v°; 30 feuillets
  - Liste chronologique des actes pour la période du 4 janvier au 18 octobre 1915, 4 janvier - 18 octobre 1915; 155 v°-170 v°; 16 feuillets
- Répertoire chronologique pour la période du 19 octobre 1915 au 28 octobre 1920, 19 octobre 1915 - 28 octobre 1920; MC/RE/XXXIII/31; Le répertoire comporte 164 feuillets et fait partie d'un registre de 294 feuillets de papier manuscrits, hauteur 35 x largeur 24,5 cm.
  Le registre contient aussi le répertoire du notaire Ismaël Paul Gaston Chauveau pour la période du 29 octobre 1920 au 9 novembre 1922.
  - Liste chronologique des actes pour la période du 19 octobre 1915 au 30 décembre 1916, 19 octobre 1915 - 30 décembre 1916; 1 r°-24 v°; 24 feuillets
  - Liste chronologique des actes pour la période du 2 janvier au 29 décembre 1917, 2 janvier - 29 décembre 1917; 24 v°-39 r°; 16 feuillets
  - Liste chronologique des actes pour la période du 2 janvier au 31 décembre 1918, 2 janvier - 31 décembre 1918; 39 r°-52 v°; 14 feuillets
  - Liste chronologique des actes pour la période du 3 janvier au 31 décembre 1919, 3 janvier - 31 décembre 1919; 52 v°-103 r°; 52 feuillets
  - Liste chronologique des actes pour la période du 3 janvier au 28 octobre 1920, 3 janvier - 28 octobre 1920; 103 r°-164 r°; 62 feuillets